【裁判字號】    98,交聲,502
【裁判日期】    981231
【裁判案由】    違反道路交通管理處罰條例聲明異議
【裁判全文】
臺灣新竹地方法院交通事件裁定         98年度交聲字第502號
移送機關  交通部公路總局新竹區監理所新竹市監理站
異議人即
受處分人  甲○○
上列異議人因違反道路交通管理處罰條例案件，對於交通部公路
總局新竹區監理所新竹市監理站民國98年8 月5 日竹監新四字第
裁51-E00000000號裁決書，聲明異議，本院裁定如下：
    主  文
異議駁回。
    理  由
一、原處分意旨略以：異議人即受處分人甲○○所有車號PH-532
    2 號之自小客車，於民國98年6 月20日10時28分許停放在新
    竹市○○路○段263 號前之機車格內，有「停車車種不依規
    定」之違規行為，經新竹市警察局交通隊警員彭瑞良當場填
    掣竹市警交字第E00000000 號舉發違反道路交通管理事件通
    知單（下稱舉發通知單），爰依道路交通管理處罰條例第56
    條第1 項第9 款規定，裁處異議人罰鍰新台幣（下同）800
    元。
二、異議意旨略以：伊對於伊所有之上開車輛，於上開時間停放
    在上開地點之事實並不爭執，惟伊所停放車輛處所標示之機
    車格位，並非交通局所劃立，而是該處大樓住戶私自劃立；
    又路邊停車種類可分為平行停車、斜角停車、直角停車3 種
    形式，伊停車方式係緊靠道路右側直角停車，舉發員警於舉
    發單中違規事實欄括弧記載未依順向停車，與事實不符，爰
    聲明異議，請求撤銷原處分等語。
三、按法院受理交通事件，準用刑事訴訟法之規定，道路交通管
    理處罰條例第89條前段定有明文。又道路交通案件處理辦法
    第20條亦規定：交通法庭認為聲明異議有理由者，應以裁定
    將原處分經聲明異議部分撤銷，並自為裁定。另按認定不利
    於被告之事實，須依積極證據，苟積極證據不足為不利於被
    告事實之認定時，即應為有利於被告之認定，更不必有何有
    利之證據；且事實之認定，應憑證據，如未能發現相當證據
    ，或證據不足以證明，自不能以推測或擬制之方法，以為裁
    判基礎；而認定犯罪事實所憑證據，雖不以直接證據為限，
    間接證據亦包括在內；然而無論直接或間接證據，其為訴訟
    上之證明，須於通常一般之人均不致有所懷疑，而得確信其
    為真實之程度者，始得據為有罪之認定，若其關於被告是否
    犯罪之證明未能達此程度，而有合理性懷疑之存在，致使無
    從形成有罪之確信，根據「罪證有疑，利於被告」之證據法
    則，即不得遽為不利被告之認定，最高法院30年上字第816
    號、40年台上字第86號、76年台上字第4986號分別著有判例
    可資參照，依上開規定，本件交通事件亦有前揭原則之適用
    。
四、原處分機關以：異議人於上開時點，將其車號PH-5322 號自
    小客車，停放在新竹市○○路○段263 號前之機車格內，有
    「停車車種不依規定」之違規情事，而予以裁罰等情，固有
    現場照片、新竹市警察局舉發違反道路交通管理事件通知單
    、原處分機關裁決書等在卷可稽。然查：上開地點前之機車
    格並非新竹市政府所繪設，而係私人劃設，業經新竹市政府
    函覆本院稱：「經查旨揭路段之機車停車格位屬私人劃設，
    本府已於98年8 月12日派工塗銷，以恢復原道路使用狀況。
    」，有該府98年12月30日府交停字第0980139810號函在卷可
    稽，可見該地點之機車格確實係私人繪製，並非政府劃設，
    則異議人將自小客車停放於該地，客觀上即非屬違規停放在
    機車格之「停車車種不依規定」情事，原處分機關逕以該違
    規事由裁罰異議人，自非適法，爰將原處分撤銷，另為異議
    人不罰之諭知。
五、據上論斷，應依道路交通案件處理辦法第20條，裁定如主文
    。
中    華    民    國    98    年    12    月    31    日
                  交通法庭  法  官  蔡川富
以上正本證明與原本無異。
如不服本裁定，應於裁定送達後5日內向本院提出抗告狀。
中    華    民    國    99    年    12    月    31    日
                            書記官  朱苑禎

司法院資訊處製作；財團法人民間司法改革基金會備份。
